臺灣高雄地方法院刑事判決　　　　　　　96年度訴字第2964號
公　訴　人　臺灣高雄地方法院檢察署檢察官
被　　　告　乙○○
　　　　　　　　　　（另案於台灣台南監獄執行中，現寄押於
上列被告因毒品危害防制條例案件，經檢察官提起公訴（96年度
毒偵字第4947號），嗣因被告就被訴事實為有罪之陳述，本院並
聽取當事人之意見後，改依簡式審判程序進行，判決如下：
    主  文
乙○○施用第一級毒品，累犯，處有期徒刑拾月，扣案附表編號
1 、2 所示物品均沒收銷燬，扣案附表編號3 所示物品沒收；減
為有期徒刑伍月，如易科罰金，以新台幣壹仟元折算壹日，扣案
附表編號1 、2 所示物品均沒收銷燬，扣案附表編號3 所示物品
沒收。
    事  實
一、乙○○曾因施用毒品案件，經台灣台南地方法院以90年度毒
    聲字第2642號裁定令入戒治處所施以強制戒治，於民國92年
    4 月29日強制戒治期滿執行完畢，並經檢察官提起公訴，嗣
    由台灣台南地方法院以91年度易字第3 號判處有期徒刑7 月
    確定，於93年3 月27日縮刑期滿執行完畢。詎其仍未戒除毒
    癮，竟基於施用第一級毒品海洛因之犯意，於上開強制戒治
    期滿釋放後之5 年內，於96年4 月3 日上午10時許，在臺南
    縣新市鄉○○村○○道路旁，以將海洛因摻入蒸餾水中用針
    筒注射之方式，施用第一級毒品海洛因1 次。嗣於96年4 月
    3 日下午6 時10分許，為警持法院所核發搜索票，在其位於
    臺南縣善化鎮○○路212 巷50號住處搜索，扣得附表所示物
    品，並經乙○○同意採集尿液送驗，而悉上情。
二、案經臺南縣警察局善化分局報告臺灣台南地方法院檢察署呈
    請臺灣高等法院檢察署移轉臺灣高雄地方法院檢察署檢察官
    偵查起訴。
    理  由
壹、程序方面：
    按本件被告所犯係死刑、無期徒刑、最輕本刑為3 年以上有
    期徒刑以外之罪，其於準備程序就前揭被訴事實為有罪之陳
    述，經受命法官告知簡式審判程序之旨，並聽取其與公訴人
    之意見後，本院認無不得或不宜改依簡式審判程序進行之處
    ，爰依刑事訴訟法第273 條之1 第1 項、第284 條之1 ，裁
    定本件由受命法官獨任進行簡式審判程序，合先敘明。
貳、實體方面：
一、訊據被告對於上揭犯罪事實坦承不諱，本院復審酌：
    (一)查被告曾因施用毒品案件，經台灣台南地方法院以90年度
      毒聲字第2642號裁定令入戒治處所施以強制戒治，於民國
      92年4 月29日強制戒治期滿執行完畢，並經檢察官提起公
      訴，嗣由台灣台南地方法院以91年度易字第3 號判處有期
      徒刑7 月確定之事實，有本院被告院內索引卡紀錄表、臺
      灣高等法院被告前案紀錄表、臺灣高雄地方法院檢察署刑
      案資料查註紀錄表各1 份在卷可按。是被告於涉本案之前
      ，業曾犯施用毒品，並於強制戒治期滿後，再經起訴判刑
      確定甚明。
    (二)次查，經警將被告於上揭時地遭查獲時所採集之尿液送驗
      結果，係呈嗎啡陽性反應，此有長榮大學確認報告、犯嫌
      尿液送驗編號暨年籍對照表附卷可稽。
    (三)又於上揭時地所扣得之附表編號1 所示之物，經送驗結果
      ，含有第一級毒品海洛因成分屬實，此有附表編號1 備註
      欄所示之法務部調查局鑑定書在卷為佐。
    (四)準此而論，被告之尿液經檢驗結果，既係呈嗎啡陽性反應
      ，且扣案物品亦檢驗出海洛因陽性反應，顯見被告應有在
      前揭犯罪時間施用第一級毒品海洛因之行為甚明。
二、查海洛因屬毒品危害防制條例第2 條第2 項第1 款所規定之
    第一級毒品，核被告所為，係犯毒品危害防制條例第10條第
    1 項施用第一級毒品罪。被告持有第一級毒品，復進而施用
    ，其持有毒品之低度行為，應為施用第一級毒品之高度行為
    所吸收，不另論罪。又被告有事實欄所列前揭犯罪前科紀錄
    ，有臺灣高等法院被告前案紀錄表附卷可按，其受有期徒刑
    之執行完畢，五年以內故意再犯本件有期徒刑以上之施用第
    一級毒品罪，為累犯，應依刑法第47條第1 項規定加重其刑
    。
三、本院審酌被告施用毒品，足以戕害其身心，滋生其他犯罪，
    惡化治安，嚴重損及公益，且被告前曾犯施用毒品，業經強
    制戒治期滿釋放，竟再為本件施用毒品犯行，顯見其不思悔
    改，自制力亦顯不佳；惟另考量被告於犯後即能坦承犯行，
    而其施用毒品行為於本質上係屬自我戕害行為，反社會性之
    程度應屬較低等一切情狀，酌情量處如主文所示之刑，以資
    懲儆。又被告之施用第一級毒品之犯罪時間在96年4 月24日
    以前，且所犯為中華民國96年罪犯減刑條例第3 條以外之罪
    ，依前開減刑條例第2 條第1 項第3 款、第7 條、第9 條規
    定，減為如主文所示之刑，且依刑法第41條第1 項諭知如易
    科罰金以新台幣1000元折算一日。另扣案附表編號1 、2 所
    示物品，均依毒品危害防制條例第18條第1 項前段規定沒收
    銷燬；附表編號3 所示物品則依刑法第38條第1 項第2 款規
    定，併予宣告沒收（詳如附表編號1 、2 、3 備註欄所示）
    。又沒收部分，不在減刑範圍以內，應依本判決執行，附此
    敘明。至檢察官移送併辦意旨（96年度毒偵字第5835號）認
    ：被告乙○○於民國96年4 月27 日20 時許（誤載為4 月24
    日），在其位於台南縣善化鎮○○路212 巷50號住處，以針
    筒注射方式施用第一級毒品海洛因，旋於上址，因涉犯毒品
    案通緝中為警查獲，警方經其同意對其採尿送驗，因檢驗結
    果呈可待因、嗎啡陽性反應，而認與本案有集合犯之裁判上
    一罪關係，移送本院併案審理云云；然查：被告乙○○於96
    年8 月20日本院審理時業已供稱：伊於96年4 月27日被查獲
    驗尿呈嗎啡陽性反應，是因為妻子籃詩翎過世，伊情緒不好
    才又施用等語（見96年8 月20日審判筆錄）在卷，且併辦意
    旨所指被告施用第一級毒品時間與本案犯罪時間已差距逾20
    日，堪認此併辦部分與上開論罪部分之施用犯行，應屬犯意
    各別而應分論數罪併罰。故上開併案意旨認應論以集合犯一
    罪等語，容有未恰，本院自難併予審理，此部分應退回檢察
    官另行處理。
據上論斷，應依刑事訴訟法第273 條之1 第1 項、第284 條之1
、第299 條第1 項前段，毒品危害防制條例第10條第1 項、第18
條第1 項，刑法第11條、第47條第1 項、第41條第1 項、第38條
第1 項第2 款，中華民國96年罪犯減刑條例第2 條第1 項第3 款
、第7 條、第9 條，判決如主文。
本案經檢察官甲○○到庭執行職務。
中　　華　　民　　國　　96　　年　　8 　　月　　27　　日
                  刑事第三庭    法　官  郭瓊徽
以上正本證明與原本無異。
如不服本判決應於收受本判決後10日內向本院提出上訴書狀，並
應敘述具體理由，如未敘述上訴理由者，應於上訴期間屆滿後20
日內補提理由書狀於本院（均須按他造當事人之人數附繕本）「
切勿逕送上級法院」。
中　　華　　民　　國　　96　　年　　8 　　月　　27　　日
 　　　　　　　　　　　　　　　 書記官  陳瓊芳
附錄
毒品危害防制條例第10條第1項
施用第一級毒品者，處 6 月以上 5 年以下有期徒刑。
附表
┌──┬──────────┬───────────────┐
│編號│扣   押   物    品  │備         註                 │
├──┼──────────┼───────────────┤
│1   │第一級毒品海洛因1 小│左揭物品經送驗後，確含第一級毒│
│    │包（含包裝袋）      │品海洛因成分，淨重1.41公克（空│
│    │                    │包裝重0.20公克），有法務部調查│
│    │                    │局96年5 月4 日調科壹字第096230│
│    │                    │39600 號鑑定書附卷可稽，故左揭│
│    │                    │物品既屬第一級毒品，爰依毒品危│
│    │                    │害防制條例第18條第1 項前段規定│
│    │                    │，併予宣告沒收銷燬之（其包裝因│
│    │                    │包覆該毒品，其上顯留有該毒品之│
│    │                    │殘渣，衡情自難與之剝離，當應整│
│    │                    │體視之為毒品，連同該包裝併予宣│
│    │                    │告沒收銷燬之）。至鑑驗耗用之第│
│    │                    │一級毒品海洛因既已滅失，自毋庸│
│    │                    │宣告沒收銷燬。                │
├──┼──────────┼───────────────┤
│2   │內有透明液體之注射針│據被告供稱：左揭針筒內，係裝海│
│    │筒3 支（善化分局警卷│洛因，供其注射用等語（見善化分│
│    │第17頁編號2 所示照片│局警卷第4 頁），且有左揭扣案物│
│    │）                  │品照片（見善化分局警卷第17頁編│
│    │                    │號2 所示照片）可佐，則左揭物品│
│    │                    │其上既明顯殘留有第一級毒品海洛│
│    │                    │因，衡情該針筒與毒品間已難剝離│
│    │                    │，自應整體視之為第一級毒品，亦│
│    │                    │依毒品危害防制條例第18條第1 項│
│    │                    │前段規定，均併予宣告沒收銷燬之│
│    │                    │。                            │
├──┼──────────┼───────────────┤
│3   │無任何內容物之注射針│左揭物品係被告所有，供施用第一│
│    │筒3 支              │級毒品海洛因所用之物，業據被告│
│    │                    │供明在卷，惟無證據證明係專供施│
│    │                    │用毒品所用，故非屬毒品危害防制│
│    │                    │條例第18條第1 項前段規定之專供│
│    │                    │施用毒品之器具，另依刑法第38條│
│    │                    │第1項第2款規定，併予宣告沒收  │
└──┴──────────┴───────────────┘
